臺灣高等法院民事判決　九十年度重訴字第七一號
　 原　　　告　丁○○
　 訴訟代理人　林重村
　 被　　　告　丙○○
　 訴訟代理人　江燕玉
　 被　　　告　己○○
右列當事人間因原告提起刑事附帶民事訴訟，請求侵權行為損害賠償事件，經本院刑
事庭移送，爰判決如左：
        主　  文
被告應連帶給付原告新台幣肆佰捌拾貳萬捌仟零肆拾玖元及自民國八十九年十一月六
日起至清償日止，按年息百分之五計算之利息。
原告其餘之訴駁回。
訴訟費用由被告連帶負擔五分之一，餘由原告負擔。
本判決第一項所命之給付，於原告以新台幣壹佰陸拾萬參仟元供擔保後，得假執行。
原告其餘假執行之聲請駁回。
        事    實
甲、原告方面：
一、聲明：
　(一)被告應連帶原告給付新台幣（下同）二千五百萬元，及自附帶民事訴訟起訴狀繕
　　本送達之翌日起，至清償日止，按年息百分之五計算之利息。
  (二)願供擔保請准宣告假執行。
  (三)訴訟費用由被告連帶負擔。
二、陳述：
　　被告及訴外人周信德，於民國（下同）八十八年四月二日晚上，在基隆市○○路
　　四十號二樓「金碧輝煌卡拉ＯＫ」店飲酒唱歌，因細故共同將原告砍傷，致原告
　　左手食指及無名指自近端指間關節處缺失，左手中指近乎完全截斷合併單側神經
　　、血管及伸指肌斷裂，左小指伸指肌斷裂，右前臂兩處切割傷，合併六條伸側肌
　　腱斷裂，因而使原告減少工作收入三十八年，以每年工作收入六十萬元計算，扣
　　除中間利息後，有二千萬元之工作損失，且造成原告精神上感受莫大痛苦，自得
　　請求賠償慰藉金五百萬元，除訴外人周信德已賠償一百萬元外，其餘均置之不理
　　等語。
三、證據：提出工作證明書、三軍總醫院診斷明書、中華民國殘障手冊及戶籍謄本為
　　證。
乙、被告丙○○方面：
一、聲明：原告之訴駁回。
二、陳述：原告請求數額過鉅，被告無力賠償。
丙、被告己○○、戊○○、甲○○、乙○○均未於言詞辯論期日到場，惟被告己○○
　　、戊○○於準備程序期日到場聲明：原告之訴駁回，並陳述：伊等僅高中畢業，
　　無力賠償。
丁、本院依職權函請三軍總醫院查復有關原告之殘廢等級及減少勞動能力之程度，並
　　調取台灣基隆地方法院檢察署八十九年度偵字第一七０號甲○○等殺人未遂案件
　　偵審全卷。
        理    由
一、本件被告己○○、乙○○、甲○○、戊○○均未於言詞辯論期日到場，核無民事
　　訴訟法第三百八十六條所列各款之情形，爰依原告之聲請，由其一造辯論而為判
　　決，合先明。
二、本件原告起訴主張：被告丙○○、己○○、乙○○及訴外人周信德於八十八年四
　　月二日晚上十時許，在基隆市○○路四十三號二樓「金碧輝煌卡拉ＯＫ」店飲酒
　　唱歌，適有原告及訴外人闕瀚誠、簡清風、張欣玉亦在該店內飲酒唱歌。至翌（
　　三）日凌晨零時三十分許，被告己○○、丙○○、乙○○及訴外人周信德對原告
　　等人之行為看不順眼，隨即以電話邀同被告伊俊明、戊○○前來助陣，被告己○
　　○、伊俊明即取來西瓜刀一把，被告丙○○、乙○○及訴外人周信德則在路旁各
　　取得鐵棍一支，被告戊○○亦持機車鐵鎖一把，共同基於傷害之犯意聯絡，砍打
　　躲在廁所之原告之頭部及身體等部位，因原告以雙手抱住頭部，致原告有左手食
　　指、無名指自近端指間關節處缺失，左手中指近乎完全截斷，合併單側神經、血
　　管及伸指肌腱斷裂、左小指伸指肌腱斷裂、右前臂兩處切割傷，合併六條伸側肌
　　腱斷裂。原告現年二十二歲，原從事廚師工作，每月約有五萬元之收入，迄六十
　　歲退休，減少工作損失三十八年，扣除中間利息，約減少工作損失二千萬元，又
　　原告身受重傷，精神上感受莫大痛苦，自得請求慰藉金五百萬元等情，爰依侵權
　　行為之法則，求為命被告連帶給付二千五百萬元並加自法定遲延利息之判決。
　　被告丙○○、己○○、戊○○（下稱被告丙○○等三人）則以：伊等收入微薄無
　　力賠償原告鉅額之請求云云，資為抗辯。
三、經查原告主張之前開事實，業據其提出三軍總醫院所出具診斷證明書為證（見本
　　院重訴字卷第三十五頁），且為被告丙○○等三人所不爭執，而被告因此所涉及
　　刑責部分，亦經刑事法院依共同傷害罪名，分別判處訴外人周信德有期徒刑一年
　　，被告丙○○、乙○○各有期徒刑二年六月，被告己○○有期徒刑二年十月，被
　　告甲○○有期徒刑一年八月，被告戊○○有期徒刑三月確定在案，有本院八十九
　　年度上訴字第三四三九號刑事判決及九十年度上訴字第二一三八號刑事判決可稽
　　（見本院卷四至十、七十七至八十六頁），自堪信為真實。本件原告係因被告之
　　共同傷害行為，致其受有前開傷害，兩者間顯具有相當因果關係，原告主張被告
　　及訴外人周信德應成立共同侵權行為，即屬有據。
四、按因故意或過失，不法侵害他人之權利者，應負損害賠償責任；又數人共同不法
　　侵害他人之權利者，連帶負損害賠償責任；又不法侵害他人之身體或健康者，對
　　於被害人因此喪失或減少勞動能力，或增加生活上之需要，應負損害賠償責任；
　　又不法侵害他人之身體、健康者，被害人雖非財產上之損害，亦得請求賠償相當
　　之金額，民法第一百八十四條第一項前段、第一百八十五條第一項前段、第一百
　　九十三條第一項及第一百九十五條第一項前段分別定有明文。
    茲就原告之請求，分別准駁如左：
  (一)關於勞動能力之損失部分：
　　1.原告主張伊遭被告及訴外人周信德持刀械、棍共同砍傷，致其受有左手食指及
　　　無名指自近端指間關節處缺失，左手中指近乎完全截斷合併單側神經，血管及
　　　伸指肌斷裂，左小指伸指肌斷裂，右前臂兩處切割傷，合併六條伸側肌腱斷裂
　　　等傷害，有三軍總醫院所出具診斷證明書可稽（見本院重訴卷第三五頁）。而
　　　原告原係在新環港溉海鮮餐廳從事廚師工作，此亦有新環港小吃店負責人劉炳
　　　城於八十九年五月二十二日所出具證明書可證（見本院重訴卷第三十四頁），
　　　且為被告丙○○等三人所不爭執，該工作無論切割食物，加入佐料或抄炸，均
　　　係以手指機能為主，依勞工保險條例第五十三條即勞工保險殘廢給付標準表中
　　　障害項目第七十一項所載，原告既係食、中、無名指三指以上殘缺，應屬第八
　　　等殘廢，其減少之勞動能力，為百分之三十，此亦有三軍總醫院善利字第九０
　　　一四九七九號函可據（見本院重訴卷第四十五頁），原告主張其已完全喪失勞
　　　動能力，殊不足取。
　　2.查原告係六十七年九月十六日出生，有中華民國殘障手冊可據（見本院重訴卷
　　　第三十六頁），於八十八年四月二日被毆傷時僅年滿二十歲六個月又十七日，
　　　距勞工強制退休年齡六十歲（勞動基準法第五十四條第一項第一款），尚可工
　　　作三十九年五個月又十三日，是原告主張自二十二歲起，算至六十歲止，尚可
　　　工作三十八年，自屬可取。又原告從事廚師工作，每月收入五萬元，已如前述
　　　，則其每月減少之工作損失為一萬五千元（其計算式為：50,000元×30﹪=15,
　　　000元），再依霍夫曼氏計算法扣除中間利息四百五十六個月（即12月×38=45
　　　6月）後，一次得請求減少之勞動能力損失為三百八十二萬八千零四十九元（
　　　其計算式為：15,000元×255.00000000=3,828,049  元，元以下四捨五入）。
  (二)關於慰藉金部分：
　　本件原告因被告與訴外人周信德之共同傷害行為，致其受有左手食及無名指自近
　　端指間關節處缺失，左手中指近乎完全截斷合併單側神經，血管及伸指肌斷裂，
　　左小指伸指肌斷裂，右前臂兩處切割傷，合併六條伸側肌腱斷裂等傷害，接受顯
　　微重建手術及截肢、皮瓣覆蓋與分離術，住院二月又八日，出院後又需續行定趾
　　到中指重建建手術（見本院重訴卷第三十五頁之診斷證明書），在精神上自必感
　　受莫大痛苦，不言可諭。爰斟酌原告為高中畢業，原係從事廚師業，月入五萬元
　　，無任何資產（見本院卷第二十三、三十二頁），而被告丙○○為高中肄業，原
　　係學徒，月入一萬五千元，無任何資產，被告己○○為國中畢業，從事商業，月
　　入二萬五千元，亦無任何資產，被告戊○○為高中畢業，無業，有房屋一棟，價
　　值二百萬元（見本院卷第二十三、三十二頁）等一切情狀後，認原告請求賠償之
　　金額為五百萬元，尚嫌過高，應以二百萬元萬元為適當。
五、綜上所述，原告本於侵權行為之法則，原得請求被告連帶賠償之金額為五百八十
　　二萬八千零四十九元（其計算式為：3,828,049元＋2,000,000元=5,828,049元）
　　，惟查訴外人周信德已賠償原告一百萬元，為原告所自認（見本院重訴卷第一二
　　二頁），依民法第二百七十四條規定，被告亦應同免其責任。從而原告請求被告
　　連帶給付四百八十二萬八千零四十九元及自本件附帶民事訴訟起訴狀繕本送達之
　　翌日即八十九年十一月六日起至清償日止，按年息百分之五計算之利息部分，自
　　屬應准許，至超過上開部分之請求，即屬不應准許。又原告對其勝訴部分既陳明
　　願供擔保，以代釋明，聲請宣告假執行，經核與規定相符，爰酌定相當之擔保金
　　額，併予准許；至其敗訴部分假執行之聲請，亦已因失所附麗，不應准許。
六、至兩造其餘之攻擊或防禦方法及未經援用之證據，經本院斟酌後，認為均不足以
　　影響本判決之結果，自無逐一詳予論駁之必要，併此明。
七、據上論結，本件原告之訴為一部有理由，一部無理由，依民事訴訟法第七十九條
　　但書、第八十五條第二項、第四百六十三條、第三百八十五條第一項前段、第三
　　百九十條第二項，判決如主文。
中　　　華　　　民　　　國　　九十一　　年　　　十　　　月　　　十五　　日
　　　　　　　　　　　　　　　　　臺灣高等法院民事第十三庭
　　　　　　　　　　　　　　　　　　　審判長法　官　　林　鄉　誠
　　　　　　　　　　　　　　　　　　　　　　法　官　　謝　碧　莉
　　　　　　　　　　　　　　　　　　　　　　法　官　　劉　清　景
右正本係照原本作成。
如不服本判決，應於收受送達後二十日內向本院提出上訴書狀，其未表明上訴理由者
，應於提出上訴後二十日內向本院補提理由書狀（均須按他造當事人之人數附繕本）
上訴時應提出委任律師或具有律師資格之人之委任狀；委任有律師資格者，另應附具
律師及格證書及釋明委任人與受任人有民事訴訟法第四百六十六條之一第一項但書或
第二項（詳附註）所定關係之釋明文書影本。
中　　　華　　　民　　　國　　九十一　　年　　　十　　　月　　二十二　　日
　　　　　　　　　　　　　　　　　　　　　　書記官　　高　澄　純
附註：
民事訴訟法第四百六十六條之一（第一項、第二項）
對於第二審判決上訴，上訴人應委任律師為訴訟代理人。但上訴人或其法定代理人具
有律師資格者，不在此限。
上訴人之配偶、三親等內之血親、二親等內之姻親，或上訴人為法人、中央或地方機
關時，其所屬專任人員具有律師資格並經法院認為適當者，亦得為第三審訴訟代理人
。
